【裁判字號】    92,易,26
【裁判日期】    920610
【裁判案由】    妨害婚姻及家庭
【裁判全文】
福建金門地方法院刑事判決                            九十二年度易字第二六號
    公  訴  人  福建金門地方法院檢察署檢察官
    被      告  甲○○
                丙○○
右列被告等因妨害婚姻案件，經檢察官提起公訴（九十二年度偵字第一二一號），本
院判決如左：
    主  文
甲○○連續有配偶而與人通姦，處有期徒刑陸月，如易科罰金，以佰元折算壹日。
丙○○連續與有配偶之人相姦，處有期徒刑陸月，如易科罰金，以佰元折算壹日。
    事  實
一、甲○○係乙○○之夫，為有配偶之人，竟與知情之丙○○，各基於概括犯意，自
    民國（以下同）九十一年一月間某日起，至九十二年一月二十九日止，在台南市
    某地及金門縣金城鎮○○路六之一號「農友之家」三一一號房丙○○租處，連續
    多次為通姦、相姦行為。迄九十二年一月三十一日十六時五十分許，始為乙○○
    會同警方在農友之家三一一號房查獲。
二、案經乙○○訴由金門縣警察局金城警察所報請福建金門地方法院檢察署檢察官偵
    查起訴。
    理  由
一、右揭事實，業據被告甲○○、丙○○二人於警訊中供認不諱，核與告訴人乙○○
    指訴之情節相符，並有保險套一個、現場採證照片十五張及金門縣警察局現場臨
    檢記錄表一份在卷可按，被告警訊中之自白與事實相符，應堪採信。至被告於偵
    查及審理中翻異前詞，一致辯稱：甲○○與友人住在農友之家三０八號房，案發
    當日是前往丙○○房間借用電腦使用，並無同居之事實。丙○○房內之男性衣物
    ，為丙○○小孩父親吳俊誼所有，非甲○○之衣物。扣案保險套亦為吳俊誼所有
    ，伊搬至金門來時，一併帶過來。又甲○○因亟欲與乙○○離婚而不得，為早日
    離婚，明知並未與丙○○有何性關係，乃配合警方製作坦承筆錄，並請丙○○幫
    忙配合更正筆錄云云。惟查：
  (一)被告甲○○、丙○○二人於案發當日接受警方訊問所製作之警訊筆錄，係由警員
    以一問一答方式為之，並當場以電腦或人工方式製作筆錄。在警員提問之後，被
    告均可在思考後回答，甚且進一步詢問警員提問意思，於警員解釋後，再為回答
    ，有本院勘驗筆錄在卷可憑。顯見被告二人所製作之警訊筆錄應係在被告自由意
    思下所為之供述，自具有證據能力。被告辯稱係配合警方製作自白筆錄云云，顯
    非足採。
  (二)被告丙○○於警訊中第一次接受偵訊時，固否認與甲○○曾發生性行為，惟就兩
    人同居一室，房間內之男性衣物為甲○○所有各節，均不否認。此有被告丙○○
    第一次警訊筆錄及本院勘驗筆錄各一份在卷可稽。核與被告甲○○於警訊中供稱
    ：「我與丙○○認識有三年多了，但跟她同居一年多了，原本是在臺灣臺南市同
    居，直到九十一年七月份才至金門來，與她同居在農友之家三一一號房。」「該
    房內有二個衣櫃，我與丙○○各使用一個衣櫃，衣櫃內各別放置自己的衣物，其
    中包括內衣褲等物品。」及於本院審理時供稱：「（問：三一一號房內的衣物到
    底是否為你所有？）是我的」等語相符。足認被告甲○○、丙○○兩人確有同居
    之事實，被告辯稱甲○○與友人住在農友之家三０八號房，並無同居之事實云云
    ，顯係事後卸責之詞，委無足採。
  (三)經核對被告甲○○、丙○○警訊筆錄，兩人就已同居達一年餘，最後一次於九十
    二年一月二十九日早上發生性行為等供述，均相符合。參佐，警員提示自現場房
    間抽屜內查扣之保險套予被告甲○○，並詢問：「該保險套是不是與丙○○發生
    性行為要用的？」等語。被告甲○○回稱：「那放很久了。」警員進一步追問：
    「是不是發生性行為要用的？」被告甲○○則答稱：「是。」足見被告甲○○確
    實知道丙○○房內有此保險套。倘被告丙○○所辯：「該保險套是伊小孩父親吳
    俊誼所有，丙○○搬到金門來時，一併帶過來的」云云可採，甲○○既未與丙○○同居，亦未與丙○○發生性關係，類如保險套之私密性物品且經丙○○收藏於
    抽屜內，甲○○自無可能得知該保險套已存放甚久之事實。被告丙○○上開辯稱
    顯與事實不符，亦不足採。被告二人既已同居一年餘，且於案發前即九十二年一
    月二十九日仍有性行為，並有保險套可資佐證，亦足認被告甲○○與丙○○於警
    訊中所供已發生性行為一年餘之供述，與事實相符，自堪採認。被告等於偵審中
    一致否認有通姦、相姦行為，亦非可採。
  (四)綜上所述，被告二人自九十一年一月間起在臺南市同居，並有通姦、相姦之行為
    ，直至九十一年七月間搬至金門後，仍同居於農友之家三一一號房內。甲○○之
    衣物並放置於丙○○房內，扣案保險套為兩人準備發生性行為時使用。被告上開
    辯詞均非足採。本案事證明確，被告犯行均堪認定。
二、核被告甲○○為有配偶之人，而與人通姦，所為係犯刑法第二百三十九前段通姦
    罪。被告丙○○與有配偶之人相姦，所為係犯同法第二百三十九條後段相姦罪。
    被告二人先後多次犯行，時間緊接，犯罪構成要件相同，顯係基於概括之犯意反
    覆為之，俱應依連續犯之規定論以一罪並加重其刑。爰審酌被告二人犯罪之動機
    、目的、手段、所生危害、犯罪後態度等一切情狀，分別量處如主文所示之刑，
    並均諭知易科罰金之折算標準。
三、被告二人自九十一年一月間起至九十一年七月間止通姦或相姦之犯行，固為起訴
    書所未載及，惟此一部分與起訴部分有連續犯裁判上一罪關係，為起訴效力所及
    ，本院自得併予審究，併為敘明。
據上論斷，應依刑事訴訟法第二百九十九條第一項前段，刑法第五十六條、第二百三
十九條、第四十一條第一項前段，罰金罰鍰提高標準條例第二條，判決如主文。
本案經檢察官張世和到庭執行職務。
中      華      民國      九十二    年      六      月    十      日
                              福建金門地方法院刑事庭
                                  審判長法  官  蕭廣政
                                        法  官  林英志
                                        法  官  魏玉英
右正本證明與原本無異
如不服本判決應於送達後十日內向本院提出上訴狀
                                        書記官  許永溪
中      華      民      國      九十二    年      六      月    十      日
附錄本案論罪科刑法條全文：
刑法第二百三十九條：
有配偶而與人通姦者，處一年以下有期徒刑，其相姦者，亦同。


司法院資訊處製作；財團法人民間司法改革基金會備份。
